【裁判字號】    89,台上,6338
【裁判日期】    891019
【裁判案由】    違反麻醉藥品管理條例
【裁判全文】
最高法院刑事判決                              八十九年度台上字第六三三八號
    上訴人  台灣高等法院檢察署檢察官
    被  告  甲○○
右上訴人因被告違反麻醉藥品管理條例案件，不服台灣高等法院中華民國八十七年七
月二十三日第二審判決（八十七年度上訴字第二七○○號，起訴案號：台灣台北地方
法院檢察署八十六年度偵字第一六○四一號），提起上訴，本院判決如左：
    主  文
上訴駁回。
    理  由
按刑事訴訟法第三百七十七條規定，上訴於第三審法院，非以判決違背法令為理由，
不得為之。是提起第三審上訴，應以原判決違背法令為理由，係屬法定要件。如果上
訴理由狀並未依據卷內訴訟資料，具體指摘原判決不適用何種法則或如何適用不當，
或所指摘原判決違法情事，顯與法律規定得為第三審上訴理由之違法情形，不相適合
時，均應認其上訴為違背法律上之程式，予以駁回。本件檢察官上訴意旨略稱：原判
決既未將第一審之判決書作為附件附入原判決書內，其裁判書之製作違背法定程式。
又原判決對於同案被告陳錫楷於警局初訊、檢察官偵訊、第一審法院及共同被告林嘉
弘於偵查中，均供稱曾向被告甲○○購買安非他命等情，對於向被告購買安非他命之
時間、價格、地點，二人供述之主要內容均相一致，其供述之證明力應可採信，原判
決對二人供述相符部分之證據資料不予採信之理由未予說明，亦有判決理由不備之違
法。又原判決以陳錫楷本身不缺貨，進而推論其不可能再向被告購買安非他命一節，
有違經驗及論理法則。再陳錫楷於指認口卡後已確實指認被告為販賣安非他命之人，
且於同日之警訊筆錄亦載明陳錫楷指述販賣安非他命之人為五十年次之甲○○，並無
指訴不實之情形，原判決認定陳錫楷指述不實，與卷內證據資料不符，亦有判決理由
矛盾之違法。另民國八十七年七月十六日審理期日傳票，送達人在送達證書上並未記
載有無製作送達通知書黏貼於應受送達人即被告住處門首，無法判別被告是否合法收
受傳票之送達云云。惟查原判決綜合其調查證據之結果及引用第一審判決書記載之證
據及理由，認公訴意旨指被告於八十六年七月七日十八時許，在台北市○○路○段師
大分部前，販賣安非他命予陳錫楷非法吸用，涉犯販賣安非他命罪嫌等情，第一審以
不能證明被告確有販賣安非他命之行為，不待被告陳述，逕行諭知被告無罪之判決為
無不合，予以維持，駁回檢察官在第二審之上訴，已詳述其證據取捨及證據判斷之理
由，核與卷證資料相符，從形式上觀察，並無違背法令之情形。查原判決已依據刑事
訴訟法第三百七十三條之規定，引用第一審判決書之記載並補充其記載，說明其得心
證之理由，縱未於原判決書檢附第一審之判決書，稍欠周全，尚不能逕指其裁判書之
製作即與法定程式有違。又證據之如何取捨及證據證明力之如何判斷，屬事實審之職
權，苟與證據法則並無違背，即不能任意指為違法。本件原判決綜合其調查證據之結
果，認同案被告陳錫楷、林嘉弘不利於被告之指證，尚不足以證明被告即有公訴意旨
所指本件販賣安非他命之行為，已詳述其證據取捨及判斷之理由，核與卷證資料並無
不符，亦無違背證據法則之情形，為其職權之適法行使，自不能任意指為違法，上訴
意旨徒憑己意，對原審職權之適法行使，任意指摘，自非適法之第三審上訴理由。至
送達證書上雖漏未記載被告之審理期日傳票有無黏貼於應受送達人即被告住處門首，
但此項疏漏於被告並無不利，且於判決結果不生影響，亦不能執為上訴第三審之理由
。揆之首開說明，應認本件上訴人之上訴違背法律上之程式，予以駁回。
據上論結，應依刑事訴訟法第三百九十五條前段，判決如主文。
中      華      民      國    八十九    年      十      月     十九     日
                              最高法院刑事第十一庭
                                  審判長法官  莊  登  照
                                        法官  洪  明  輝
                                        法官  蔡  清  遊
                                        法官  黃  一  鑫
                                        法官  林  秀  夫
      右正本證明與原本無異
                                              書  記  官
中      華      民      國    八十九    年      十      月    二十六    日


司法院資訊處製作；財團法人民間司法改革基金會備份。
